---
title: "Weeknote 0811"
output: html_document
---

## Monty Hall problem

> Don't trust the math? Simulate it!

既然門後面有羊有車（車比較好），先建立一個 `factor` 變數來記錄 3 扇門後面分別是什麼。

```{r}
doors <- factor(c("Car", "Sheep", "Sheep"), levels = c("Sheep", "Car"))
doors
```

### Factor 常用方式

```{r}
levels(doors)  # 看總共有幾個類別
as.numeric(doors)  # 轉成每個類別實際對應的整數
as.character(doors)  # 以字串表示
```

### 抽樣

```{r}
set.seed(9527)  # 確保每次亂數的結果都相同
sample(doors)  # 打亂門的位置
sample(doors)  # 打亂門的位置
```

### 設計遊戲流程

我們假設受試者一開始一定開第一道門，但主持人的動作是無法被決定的，會受到實際上門的分佈而改變。
把主持人的選擇寫成一個 function。它接受一組門的情形，回傳主持人要打開哪扇門。

```{r}
host_open_door <- function(doors) {
    if (doors[[1]] == 'Sheep') {
        # 受試者選到的門後面是羊，那只能開剩下一扇羊的門
        return(ifelse(doors[[2]] == 'Sheep', 2, 3))
    } else {
        # 受試者選到的門後面是車，那就隨便開一扇剩下的
        return(sample(2:3, size=1))
    }
}
```

驗証看看

```{r}
host_open_door(c("Sheep", "Sheep", "Car"))   # 一定回傳 2
host_open_door(c("Sheep", "Car", "Sheep"))   # 一定回傳 3
host_open_door(c("Car", "Sheep", "Sheep"))   # 回傳 2、3 不一定
```


### 模擬遊戲過程

Game start! 幫大家複習流程：

1. 產生一組門的組合
2. 受試者永遠選第 1 扇門
3. 主持人打開第 2、3 其中一扇門
4. 受試者會有個策略，要「換」還是「不要換」

如果受試者的策略是「換」：

```{r}
cur_doors <- sample(doors)
attendee_choice <- 1
host_choice <- host_open_door(cur_doors)
final_choice <- (1:3)[-c(host_choice, attendee_choice)]
# 或者用 setdiff(1:3, c(host_choice, attendee_choice) 也可以

if (cur_doors[final_choice] == 'Car') {
    cat('You won a car!\n')
} else {
    cat('You loser!\n')
} 
```

統計一種觀點，就是一個對重覆事件的觀察。所以我只要做很多次，我就能知道母體的事件機率分佈了。

### 重覆試驗

把上面的流程寫成一個 function，門後有車就回傳 1。

```{r}
play_game_change_door <- function(...) {
    cur_doors <- sample(doors)
    attendee_choice <- 1
    host_choice <- host_open_door(cur_doors)
    final_choice <- (1:3)[-c(host_choice, attendee_choice)]
    return(ifelse(cur_doors[final_choice] == 'Car', 1, 0)) 
}
```

我們先模擬個 1000 遍。在 R 可以用 for 迴圈來做到，但想直接教大家比較「現代」的做法
使用 plyr 來做 *apply 的操作。

```{r}
library(plyr)   # 需要安裝 plyr 套件 install.packages("plyr")
```

```{r, eval=FALSE}
game_results <- aaply(1:1000, 1, play_game_change_door, .progress = "time")
```

```{r, echo=FALSE}
game_results <- aaply(1:1000, 1, play_game_change_door)
```

```{r}
table(game_results)
cat(sum(game_results == 1), 'out of', length(game_results),'games win')
```


## 補充

### plyr 用法 - aaply

plyr 提供的函式都是 xxply：

- aaply、adply、a_ply
- daply、ddply、d_ply
- maply、mdply、m_ply

`a` 就是 matrix 或 vector；`d` 是 data.frame；`_` 表示不會有結果輸出。今天先講第一排：

```{r}
# aXply, X = 'a', 'd', '_'
#
# aXply(.data,        # 要 loop 資料                       
#       .margins,     # (matrix) 按 row 還是 column 去 loop
#       .fun,         # loop 的時候呼叫哪個 function，
#                     # 會把 loop 到的東西當作 function 的參數傳入
#       ...)
aaply(1:10, 1, function(x){2 * x + 1})
a_ply(letters[1:5], 1, print)
```



### 還沒有講到的統計檢定

```{r}
binom.test(sum(game_results == 1), length(game_results), p=2/3)
```



